【裁判字號】    92,交聲,606
【裁判日期】    920530
【裁判案由】    違反道路交通管理處罰條例聲明異議
【裁判全文】
灣臺北地方法院交通事件裁定                      九十二年度交聲字第六○六號
    異議人  即
    受 處分 人  甲○○
右列異議人即受分人因違反道路交通管理處罰條例案件，對於臺北市交通事件裁決所
民國九十二年四月十七日所為之處分（北市裁三字第車裁二二－一Ａ0000000
號）聲明異議，本院裁定如左：
    主  文
異議駁回。
    理  由
一、按人行道不得臨時停車，禁止臨時停車處所不得停車，道路交通安全規則第一百
    十一條第一項第一款及第一百十二條第一項第一款分別定有明文；又汽車駕駛人
    在禁止臨時停車處所停車者，處新台幣（下同）六百元以上一千二百元以下罰鍰
    ，道路交通管理處罰條例第五十六條第一項第一款亦定有明文。
二、本件受處分人即異議人甲○○於民國九十二年三月三日上午十時三十分，將其所
    有車號ＡＶ－４６３０號自用小客車，停放在臺北市○○街十五號騎樓延伸之人
    行道上，為舉發單位台北市停車管理處交通助理員李國世以拍照之方式採證，逕
    行舉發受處分人「在人行道停車」，受處分人於應到案日期前向原處分機關台北
    市交通事件裁決所陳述不服舉發，經原處分機關請舉發單位調查結果，仍認受處
    分人有前開違規行為，原處分機關乃依據道路交通管理處罰條例第五十六條第一
    項第一款及違反道路交通管理事件統一裁罰基準表之規定，裁處異議人罰鍰九百
    元整。
三、本件受處分人辯稱：我停車的位置是水泥空地，既無黃線、紅線，也無人行地磚
    及禁止停車之標誌云云。惟查，受處分人所有ＡＶ－４６３０號自用小客車停放
    之位置，確實係在台北市○○街十五號騎樓延伸出之人行道上之事實，業據證人
    李國世到庭證述明確，並提出照片一張附卷可稽；自照片中所示受處分人所有Ａ
    Ｖ－４６３０號自用小客車之位置明顯高於路旁停放之車輛，及其停車位置與華
    陰街十五號前騎樓高度相當，並與之相通等情觀之，該停車位置自係供行人通行
    之人行道無訛，而與該處所是否舖設有人行地磚一節無涉。從而受處分人所稱該
    位置並非人行道云云，核係卸責之詞，委無足採。事證明確，受處分人於禁止臨
    時停車處所停車之違規行為，應堪認定。
四、綜上所述，受處分人確有在前揭時、地將所有ＡＶ－４６３０號自用小客車停放
    於禁止臨時停車之人行道之違規行為，從而原處分機關依道路交通管理處罰條例
    第五十六條第一項第一款及違反道路交通管理事件統一裁罰基準表之規定，裁處
    受處分人罰鍰九百元，核無違誤，受處分人之異議為無理由，應予駁回。
據上論斷，應依道路交通案件處理辦法第十九條，裁定如主文。
中      華      民      國    九十二    年      五    月      三十      日
                                        臺灣臺北地方法院刑事第二庭
                                                法  官  楊  代  華
右正本證明與原本無異。
如不服本裁定應於送達後五日內向本院提出抗告狀
                                                書記官  廖  純  瑜
中      華      民      國    九十二    年      五    月      三十      日


司法院資訊處製作；財團法人民間司法改革基金會備份。
